# 递延所得税的问题

提问人：aicheng125 时间：2014-09-24 16:16:52
忽然想到两个问题，请教各位高手： 1.一些资本性支出的期间费用（比如在建工程中的工资、福利费等）在所得税汇算的时候能抵扣么？ 2.假如能抵扣，是不是产生了资产的账面价值大于计税基础，产生了递延所得税负债？ 资产负债表日 借：所得税费用 贷：递延所得税负债？

回答人：chenyiwei
根据国家税务总局 2012 年第 15 号公告《关于企业所得税应纳税所得额若干税务处理问题的公告》第八条规定：“根据《企业所得税法》第二十一条规定，对企业依据财务会计制度规定，并实际在财务会计处理上已确认的支出，凡没有超过《企业所得税法》和有关税收法规规定的税前扣除范围和标准的，可按企业实际会计处理确认的支出，在企业所得税前扣除，计算其应纳税所得额”。 据此，各地税务机关一般不会允许此类会计上资本化但税法上予以费用化的情况出现，除非税法另有特别规定。但这些资本化支出后续可通过相关资产的折旧、摊销等形式获得税前扣除。